【裁判字號】    89,易,2775
【裁判日期】    891003
【裁判案由】    贓物
【裁判全文】
台灣台中地方法院刑事判決                        八十九年度易字第二七七五號
    公  訴  人  台灣台中地方法院檢察署檢察官
    被      告  乙○○
右列被告因贓物案件，經檢察官提起公訴（八十九年度偵字第九二三三號），本院判
決如左：
    主      文
乙○○故買贓物，處有期徒刑伍月。
    事      實
一、乙○○因於民國八十八年十月間駕駛其所有車牌號碼ＣＰ－七二四九號之自用小
    客車發生車禍，致該車車頭等車體部分受有嚴重損害，遂由案外人即不詳名址綽
    號「芋頭」者將該車拖至台中市○○路○段三一六號修復廠修復。乙○○明知綽
    號「芋頭」者僅向其索取修復費用新台幣（下同）二萬五千元遠低於市場上之修
    復行情，且所使用材料係屬來路不明之贓物，竟仍於同年十一月二十日，在台中
    市○○路及青海路交岔口，以二萬五千元之代價向綽號「芋頭」者購買上開贓物
    車（該車原車牌號碼ＤＣ─三二三三號、引擎號碼為三Ｓ0000000號，係
    甲○○所有，於八十八年十一月十二日下午五時許，在台中市○○區○○路九０
    七巷一一號前遭不詳人士所竊），由綽號「芋頭」者將其上開已毀損車輛上ＣＰ
    ─七二四九號之車牌懸掛於上開失竊之贓物車上，而故買上開贓物車以供己使用
    。嗣於八十九年二月二日下午十時三十分許，乙○○另因涉嫌施用毒品案件為警
    查獲而供承上情，甫循線至台中市○○路○段三一六號修復廠內起獲上開車輛。
二、案經台中市警察局第二分局報請台灣台中地方法院檢察署檢察官偵查起訴。
    理      由
一、訊據被告乙○○固坦承其於前揭時地，將其損壞之自用小客車委由綽號「芋頭」
    者修復等情不諱，惟仍矢口否認其知贓故買，辯稱︰其迄至警查獲時並未使用該
    車，故不知該車業遭以贓車拼裝修復云云。惟查：
（一）上開查獲懸掛ＣＰ－七二四九號車牌之自用小客車，除車牌係被告所有外，餘
      均係被害人甲○○所有，於八十八年十一月十二日下午五時許，在台中市○○
      區○○路九０七巷一一號前失竊，原車號為ＤＣ─三二三三號，引擎號碼三Ｓ
      0000000號，失竊當時市價約三十五萬元等情，業據被害人甲○○於警
      訊中指訴甚詳，並有車輛竊盜、車牌失竊資料個別查詢報表─查詢車輛認可資
      料、車輛尋獲贓物認領保管單及照片二幀附卷可稽，故查獲之該車，除車牌外
      ，餘均確屬贓物無疑。
（二）且查，被告乙○○既先於八十九年二月三日警局偵訊中供承其係以二萬五千元
      之代價向綽號「芋頭」者購買失竊贓車，由綽號「芋頭」者將其原有車牌懸掛
      於贓車上以供己使用，其後並借予綽號「芋頭」者使用等情，其後復於同年五
      月三日警訊中自承其因知悉綽號「芋頭」者有贓車可買，遂將該車交予綽號「
      芋頭」者負責修復等語，並於檢察官偵查中陳稱因綽號「芋頭」者告知由其出
      錢買車必較原先估價便宜，故以二萬五千元之代價購買上開贓物車等情，是已
      足見被告確有知贓故買之犯行，亦即被告事後於本院中翻異前詞諉其不知該車
      業經以他車拼裝云云，即無足採信。此外，常情上銷售拼裝車者當係選擇較無
      風險之管道將所得贓車加以拆裝而出售牟利，以避免容易為警查獲，故常情上
      應無上開未經車主同意而私自將整部車體換裝並懸掛原有車牌之理，亦即被告
      若非明知該車係拼裝車而故買，綽號「芋頭」者豈有甘冒為警查獲之危險，而
      逕行以甚低於該贓車價額之賤價出售該贓車之餘地，益證被告確係明知上開車
      輛係屬贓物仍加以買受，其上開所辯，委無足取。本件事證明確，被告上開犯
      行，堪以認定。
二、被告明知贓物而買受。核其所為，係犯刑法第三百四十九條第二項之故買贓物罪
    。爰審酌被告之素行資料、犯罪之動機、目的、手段、故買贓物者造成贓物所有
    人所有權之追索困難、對於社會之危害匪淺及其於本院審理中翻異前詞矢口否認
    犯行之態度等一切情狀，量處如主文所示之刑。
據上論斷，應依刑事訴訟法第二百九十九條第一項前段，刑法第三百四十九條第二項
，罰金罰鍰提高標準條例第一條前段，判決如主文。
中      華      民      國    八十九    年      十      月    三        日
                                  台灣台中地方法院刑事第六庭
                                      法  官  許  惠  瑜
右正本證明與原本無異。
如不服本判決，應於判決送達後十日內向本院提出上訴狀，上訴於臺灣高等法院臺中
分院( 須附繕本 )。
                                      書記官
中      華      民      國    八十九    年      十      月    四        日
附錄條文︰
刑法第三百四十九條第二項︰搬運寄藏故買贓物或為牙保者，處五年以下有期徒
刑、拘役或科或併科一千元以下罰金。


司法院資訊處製作；財團法人民間司法改革基金會備份。
